de: Fliesenverlegemethode: Einlegemontage; Oberflächenmontage; Sonstiges
it: Metodo di installazione delle piastrelle: Installazione in appoggio; Montaggio superficiale; Altro
nb: Fliseinstallasjonsmetode: Lay-in-installasjon; Overflatemontering; Annet
fr: Méthode d’installation des tuiles: Installation par emboîtement; Installation en surface; Autre
zh-CN: 瓷砖安装方法: 嵌入式安装; 表面安装; 其他
sv: Monteringsmetod för pannor: Lay-in installation; Ytmontering; Övrigt
ko: 타일 설치 방법: 레이인 설치; 표면 장착; 기타
hu: Csempe felrakási módja: Befektetett telepítés; Felületi rögzítés; Egyéb
bg-BG: Метод на монтаж на плочки: Вграден монтаж; Повърхностен монтаж; Други
es: Método de instalación de azulejos: Instalación de colocación; Montaje en superficie; Otros
ja: タイルのインストール方法: 据え付け設置; 表面実装; その他
ru: Метод укладки плитки: Установка укладкой; Монтаж на поверхности; Другой
da: Klinkeinstallationsmetode: Lay-in-installation; Overflademontering; Andet
en: Tile installation method: Lay-in installation; Surface mount; Other
sk-SK: Spôsob inštalácie dlaždíc: Vložená inštalácia; Povrchová montáž; Iné
sl-SI: Način polaganja ploščic: Vgradna namestitev; Površinska montaža; Drugo
th: วิธีการติดตั้งกระเบื้อง: การติดตั้งแบบวางได้เลย; ติดตั้งบนพื้นผิว; อื่นๆ
ro-RO: Metoda de montare a plăcilor: Montare de tip lay-in; Montare la suprafață; Altele
el: Μέθοδος τοποθέτησης πλακιδίων: Lay-in εγκατάσταση; Επιφανειακή βάση; Άλλο
pt-PT: Método de instalação de ladrilhos: Instalação lay-in; Montagem em superfície; Outro
lt-LT: Plytelių klojimo būdas: Pakabinamos; Klijuojamos paviršiuje; Kita
cs: Způsob instalace dlaždice: Instalace uvnitř; Povrchová montáž; Jiné
nl: Installatiemethode tegels: Inleginstallatie; Opbouwmontage; Andere
fi: Laattojen asennusmenetelmä: Paikallinen asennus; Pinta-asennus; Muu
pl: Metoda instalacji kafelków: Instalacja nakładana; Montaż powierzchniowy; Inne
pt-BR: Método de instalação do bloco: Instalação de sobreposição; Suporte de superfície; Outro
tr: Fayans Kurulum Yöntemi: Yerleşik kurulum; Yüzeye montaj; Diğer
zh-TW: 磁磚安裝方法: 嵌入式安裝; 表面貼裝; 其他
vi: Phương pháp lát gạch: Lắp đặt kiểu thả; Gắn bề mặt; Khác
hr-HR: Način postavljanja pločica: Ugradbena instalacija; Montaža na površinu; Ostalo